【裁判字號】    95,易,1893
【裁判日期】    950814
【裁判案由】    加重竊盜
【裁判全文】
臺灣臺中地方法院刑事判決              95年度易字第1893號
公  訴  人  臺灣臺中地方法院檢察署檢察官
被      告  甲○○
                    （現於臺灣臺中監獄執行中）
上列被告因加重竊盜案件，經檢察官提起公訴（95年度偵字第99
74號），被告於本院行準備程序時就被訴事實為有罪之陳述，經
受命法官聽取當事人意見後，由本院合議庭裁定以簡式審判審理
，判決如下：
    主    文
甲○○連續攜帶兇器竊盜，累犯，處有期徒刑壹年。
    事實及理由
一、本院認定之犯罪事實及證據、應適用之法條均引用檢察官起
    訴書之記載（如附件）。至扣案之鑰匙一支，並非被害人丙
    ○○所有，亦非被告所有，而係被告竊取原車牌號碼ＫＢＶ
    ─二五六號機車前即遭某人竊取後放置於機車上，被告進而
    以該鑰匙發動電門騎乘使用，尚無法證明該鑰匙為被告所有
    ；又被告用以行竊車牌號碼ＨＦ九─七五一號車牌之板手一
    支並未扣案，被告復供稱該板手為教會所有，並非其所有，
    爰均不予以宣告沒收，附此敘明。
二、又查被告行為後，民國九十五年七月一日公布施行之刑法業
    已修正刪除第五十六條連續犯之規定，上開刪除連續犯之規
    定雖非犯罪構成要件之變更，但顯已影響行為人刑罰之法律
    效果，自屬法律有變更，依新法第二條第一項規定，比較新
    、舊法結果，仍應適用較有利於被告之行為時法律即舊法論
    以連續犯（最高法院九十五年第八次刑事庭會議決議參照）
    。本件被告先後二次普通竊盜及攜帶兇器加重竊盜犯行，均
    時間緊接，手段相同，所犯基本構成要件復相同，顯係基於
    概括犯意反覆為之，為連續犯，依修正前刑法第五十六條規
    定，應從一重之連續攜帶兇器加重竊盜罪處斷；依修正後之
    刑法既已刪除連續犯之規定，則所犯上述各罪應依數罪併罰
    之規定分論併罰。比較新舊法之規定，修正後之規定並非較
    有利於被告，依刑法第二條第一項之規定，應適用行為時之
    法律，即適用修正前刑法第五十六條連續犯之規定，從一重
    之連續攜帶兇器加重竊盜罪處斷。又被告前曾於九十三年間
    因竊盜、公共危險等案件，經判處有期徒刑十月、三月，定
    應執行刑為有期徒刑一年確定，於九十四年十二月六日縮短
    刑期執行完畢，有臺灣高等法院被告前案紀錄表一紙在卷可
    徵，其於前案有期徒刑執行完畢後，於五年內再故意犯本件
    有期徒刑以上之罪，不論依修正前之刑法第四十七條，或修
    正後之刑法第四十七條第一項之規定，均構成累犯，對被告
    而言並無有利或不利之情形，自不生新舊法比較之問題，應
    逕依修正前之刑法第四十七條，論以累犯，並加重其刑。
三、依刑事訴訟法第二百九十九條第一項前段、第二百七十三條
    之一第一項、第三百十條之二、第四百五十四條，刑法第二
    條第一項前段、第三百二十一條第一項第三款，修正前刑法
    第五十六條、第四十七條、判決如主文所示。
四、如不服本判決，得於判決書送達之日起十日內，以書狀敘述
    理由，向本院提出上訴。
中    華    民    國    95    年    8     月    14    日
                  刑事第三庭    法  官  賴妙雲
上正本證明與原本無異。
如不服本判決，應於送達後十日內向本院提出上訴狀（須附繕
本），上訴於台灣高等法院台中分院。
                                書記官  孫曉鳳
中    華    民    國    95    年    8     月    14    日
附錄論罪科刑法條
刑法第三百二十一條第一項第三款
第  321 條  犯竊盜罪而有左列情形之一者，處六月以上、五年
            以下有期徒刑：
            一  於夜間侵入住宅或有人居住之建築物、船艦或
                隱匿其內而犯之者。
            二  毀越門扇、牆垣或其他安全設備而犯之者。
            三  攜帶兇器而犯之者。
            四  結夥三人以上而犯之者。
            五  乘火災、水災或其他災害之際而犯之者。
            六  在車站或埠頭而犯之者。
            前項之未遂犯罰之。
附件：
臺灣臺中地方法院檢察署檢察官起訴書
                                      95年度偵字第9974號
    被      告  甲○○  男  49歲（民國○○年○月○日生）
                        籍設臺中縣后里鄉○○村○○路20號
                        （另案在臺灣臺中監獄執行中）
                        國民身分證統一編號：Ｚ000000000號
上列被告因竊盜案件，業經偵查終結，認應提起公訴，茲敘述犯
罪事實及證據並所犯法條如下：
         犯罪事實
一、甲○○曾因公共危險案件，經臺灣臺中地方法院判處有期徒
    刑3月確定。亦曾因竊盜案件，經同院判處有期徒刑6月併緩
    刑3 年，上訴後，經臺灣高等法院臺中分院撤銷原判決，改
    判處有期徒刑10月確定，並與上開公共危險部分合併定應執
    行有期徒刑1年，甫於民國94年12月6日縮短刑期執行完畢。
    詎猶不知悔改，而於95年3 月底某不詳時間，在臺中縣后里
    鄉○○路旁大安溪畔某處，因見丙○○所有並於同月27日19
    時10分許，在同縣豐原市○○路129 巷內失竊後，因不明原
    因而移至該處，且未懸掛車牌之車牌號碼KBV-256 號機車之
    鑰匙疏未自機車電門鑰匙孔上取下，竟意圖為自己不法之所
    有，而以該鑰匙啟動並竊取上開機車。得手後，即將該機車
    供己代步之用。復於同月30日凌晨5 時許，因見陳素連所有
    並為丁○○使用之車牌號碼HF9-751 號機車停放在臺中市○
    區○○路419 號前，竟又意圖為自己不法之所有，而持客觀
    上足以為兇器使用之板手（未扣案），拆下並竊取該機車之
    車牌。得手後，即將該車牌懸掛於其前所竊取之上開車牌號
    碼KBV-256 號機車上使用。嗣經丙○○、丁○○發現後分別
    報案，而於同年4月21日21時50 分許，在同區○○路與瑞豐
    街交岔路口處，為警攔檢查獲，始循線查知上情。
二、案經臺中市警察局第三分局報告偵辦。
         證據並所犯法條
一、上揭犯罪事實，業據被告甲○○於警詢時、偵訊中坦承不諱
    ，並經證人丁○○、丙○○於警詢時及偵訊中證述甚詳，復
    有車輛竊盜、車牌失竊資料個別查詢報表─查詢車牌認可資
    料及贓物保管收據各2紙、扣押物品目錄表1紙、照片12張等
    在卷可資佐證。足認被告之自白與事實相符，其竊盜犯嫌應
    堪認定。
二、核被告甲○○所為，係犯刑法第320 條第1項之竊盜及第321
    條第1項第3款之加重竊盜罪嫌。被告前後2 次犯行，時間緊
    接，基本構成要件相同，顯係基於概括犯意為之，為連續犯
    ，請依法加重其刑。又被告前曾受有期徒刑之執行完畢，有
    刑案資料查註紀錄表在卷可參。5 年以內再犯本件有期徒刑
    以上之罪，為累犯，請依刑法第47條之規定，加重其刑。
三、至報告意旨另以被告於95年4月22日 凌晨1時40分至2時23分
    許，接受臺中市警察局第三分局立德派出所第1 次詢問時，
    曾謊稱：上開車牌號碼KBV-256號機車及所懸掛車牌號碼HF9
    -751號機車之車牌，均係向詹德熏所購得等語，而認被告亦
    涉犯刑法第169條第1項之誣告罪嫌。惟按刑法第169條第1項
    之誣告罪，以使人受刑事或懲戒處分之意思向該管公務員誣
    告為要件，若因公務員之推問而為不利他人之陳述，縱其陳
    述涉於虛偽，既無申告他人使其受刑事或懲戒處分之意思，
    即與誣告之要件不符，最高法院53年台上字第574 號著有判
    例可資參照。是被告既係於警方詢問時，方為不利詹德熏之
    陳述，縱所陳述之內容並非實在，惟依上述判例意旨觀之，
    仍與誣告罪之要件有所不符，尚難認其涉有何誣告罪嫌，併
    此敘明。
四、依刑事訴訟法第251條第1項提起公訴。
    此  致
臺灣臺中地方法院
中    華    民    國    95    年     6    月    30    日
                               檢  察  官  乙○○
本件正本證明與原本無異
中    華    民    國    95    年    7     月    11    日
                               書  記  官  林思妏


司法院資訊處製作；財團法人民間司法改革基金會備份。
